【裁判字號】    90,台抗,461
【裁判日期】    900913
【裁判案由】    聲請停止執行
【裁判全文】
最高法院民事裁定                                  九十年度台抗字第四六一號
    再 抗告 人  乙○○
右再抗告人因與相對人甲○間聲請停止執行事件，對於中華民國九十年四月三十日台
灣高等法院裁定（九十年度抗字第九號），提起再抗告，本院裁定如左：
    主  文
再抗告駁回。
再抗告程序費用由再抗告人負擔。
    理  由
本件相對人以：再抗告人對其所有坐落桃園縣中壢市○○段二五六、二五六之二、二
五六之三等地號土地三筆（下稱系爭土地）聲請拍賣抵押物，惟該土地所設定之最高
限額新台幣（以下同）三千六百萬元抵押權係虛偽不實，其已向台灣桃園地方法院（
下稱桃園地院）提起第三人異議之訴，倘不停止強制執行，其將受難以補償之損害云
云，爰聲請桃園地院裁定停止強制執行。桃園地院乃裁定命相對人提供擔保三千六百
萬元後，於該院八十九年度重訴字第三八○號第三人異議之訴事件判決確定、和解或
撤回起訴前，該院八十九年度執字第九四八○號執行事件之強制執行程序應暫予停止
。相對人以桃園地院未斟酌必要情形依職權不命供擔保而為停止執行竟命其提供擔保
三千六百萬元之裁定，自有未當等語，對之提起抗告。原法院即抗告法院以：按法院
依強制執行法第十八條第二項裁定准許停止強制執行所定之擔保金，係備供債權人因
停止執行所受損害之賠償，其數額應依標的物停止執行後，債權人未能即時受償或利
用該標的物所受之損害額，或其因另供擔保強制執行所受之損害額定之，非以標的物
之價值或其債權額為依據。查，系爭土地經現登記名義人洪考祥設定最高限額抵押權
三千六百萬元於再抗告人，有土地登記謄本可稽，依再抗告人所自承，此係為擔保其
與洪考祥合建之保證金三千萬元債權，則再抗告人因停止執行所受之損害，當僅為不
能及時領回保證金三千萬元使用之利息損失而已。茲查，目前銀行存款利率之年息在
百分之五以下，而法定遲延利息為年息百分之五，故依年息百分之五計算，三千萬元
之年息應為一百五十萬元，而系爭抵押權係設定最高限額三千六百萬元，扣除本金三
千萬元外之六百萬元，應係包含違約之違約金及利息在內，則再抗告人利息之損失應
在設定時已予斟酌，爰審酌洪考祥涉嫌偽造文書乙案，現尚在偵查中，而相對人所提
起之第三人異議之訴訟，尚須經一、二、三審審理，非短期間所得確定，則延緩執行
於再抗告人當受有損害之虞，自非該六百萬元即得彌補，應認相對人提供擔保金三百
萬元為再抗告人延緩執行所受損害之擔保為適宣。爰將桃園地院裁定關於命供擔保金
三千六百萬元於超過三百萬元部分廢棄，即改命相對人提供三百萬元擔保，得為停止
執行云云，於法核無違誤。末查，再抗告人主張系爭土地已由伊承受，並無停止執行
之必要乙節，經查相對人聲請停止執行部分已據裁定確定，茲應審究者，厥為擔保金
是否允當是已，是縱系爭土地已由再抗告人承受，與本件亦屬無涉，併予明。
據上論結，本件再抗告為無理由。依強制執行法第三十條之一、民事訴訟法第四百九
十二條第一項、第九十五條、第七十八條，裁定如主文。
中      華      民      國     九十     年      九      月     十三     日
                              最高法院民事第五庭
                                  審判長法官  朱  錦  娟
                                        法官  顏  南  全
                                        法官  蘇  達  志
                                        法官  許  澍  林
                                        法官  陳  碧  玉
      右正本證明與原本無異
                                              書  記  官
中      華      民      國     九十     年      九      月    二十七    日


司法院資訊處製作；財團法人民間司法改革基金會備份。
